【裁判字號】    98,訴,51
【裁判日期】    980226
【裁判案由】    毒品危害防制條例
【裁判全文】
臺灣宜蘭地方法院刑事判決                98年度訴字第51號
公  訴  人  臺灣宜蘭地方法院檢察署檢察官
被      告  甲○○
上列被告因毒品危害防制條例案件，經檢察官提起公訴（97年度
毒偵字第932號），經本院合議庭裁定以簡式審判程序審理，判
決如下：
    主  文
甲○○施用第一級毒品，累犯，處有期徒刑柒月，扣案之第一級
毒品海洛因拾貳包（合計淨重貳點伍零公克）沒收銷燬之，扣案
之注射針筒伍支沒收；又施用第二級毒品，累犯，處有期徒刑
月，扣案之第二級毒品安非他命壹包（驗餘毛重零點貳玖伍公克
）沒收銷燬之，扣案之吸食器壹組沒收。應執行有期徒刑捌月，
扣案之第一級毒品海洛因拾貳包（合計淨重貳點伍零公克）、第
二級毒品安非他命壹包（驗餘毛重零點貳玖伍公克）沒收銷燬之
，扣案之注射針筒伍支、吸食器壹組沒收。
    事實及理由
一、構成犯罪事實：
    甲○○於民國90年間因施用毒品案件，經送觀察、勒戒後，
    認有繼續施用毒品之傾向，經法院裁定令入戒治處所施以強
    制戒治，嗣經法院裁定停止戒治所餘戒治期間付保護管束，
    並於91年6月28日釋放，至92年2月7日保護管束期滿而執行
    完畢，由臺灣宜蘭地方法院檢察署檢察官以92年度戒毒偵字
    第5號為不起訴處分確定。復於上開強制戒治執行完畢後，5
    年內即95年、96年間先後因施用毒品案件，經本院以95年度
    訴字第349號、96年度訴字第92號分別判處有期徒刑7月、11
    月確定，嗣經法院裁定減刑為3月15日、5月15日後，定應執
    行有期徒刑9月，並於96年8月9日執行完畢。詎其不知悔改
    ，仍基於施用第一級毒品海洛因之犯意，於97年10月8日22
    時許，在宜蘭縣宜蘭市○○街129巷5號住處，以將海洛因摻
    水置入注射針筒內施打血管之方式，施用第一級毒品海洛因
    1次；另基於施用第二級毒品安非他命之犯意，於97年10月8
    日某時，在上開住處，以將安非他命置入吸食器內燒烤吸食
    其煙之方式，施用第二級毒品安非他命1次。嗣於97年10月9
    日11時30分許，經警持搜索票在上開住處執行搜索，並扣得
    第一級毒品海洛因12包（合計淨重2.50公克）、第二級毒品
    安非他命1包（毛重0.297公克、驗餘毛重0.295公克），及
    其所有供施用安非他命使用之吸食器1組與預備供施用海洛
    因使用之注射針筒5支，經警採集其尿液，送驗結果呈嗎啡
    、甲基安非他命陽性反應。
二、認定犯罪事實所憑之證據及理由：
  (一)被告甲○○於警詢、偵查、於本院審理中之自白。
  (二)海岸巡防局北部地區巡防局岸巡第12大隊查獲毒品案件採取
    嫌疑人尿液送驗姓名、編號對照表、瑞芳醫事檢驗所檢驗報
    告各1份，可證被告分別有施用海洛因、安非他命之事實。
  (三)扣案之白色粉末12包（合計淨重2.50公克），經法務部調查
    局鑑定，結果均含有海洛因成分，此有該局濫用藥物實驗室
    97年11月10日調科壹字第09723042090號鑑定書1份在卷可參
    ；另扣案之白色顆粒1包（毛重0.297公克、驗餘毛重0.295
    公克），經行政院衛生署管制藥品管理局鑑定，結果含有甲
    基安非他命成分，此有該局97年10月21日管檢字第09700103
    20號鑑定書1份在卷足參，可證被告分別有施用海洛因、安
    非他命之事實。
  (四)扣案之注射針筒5支、吸食器1組，可證被告分別有施用海洛
    因、安非他命之事實。
  (五)臺灣宜蘭地方法院檢察署刑案資料查註紀錄表、全國施用毒
    品案件紀錄表、本院95年度訴字第349號、96年度訴字第92
    號刑事判決書各1份，可證被告於強制戒治執行完畢釋放後
    ，5年內已再犯毒品危害防制條例第10條之罪，本件自應依
    法追訴處罰。
  (六)上開(二)至(五)證據，足以佐證被告首開自白與事實相符。
三、論罪科刑之理由：
  (一)按海洛因、安非他命分屬毒品危害防制條例第2條第2項第1
    款、第2款所定之第一級、第二級毒品。故被告甲○○所為
    ，係犯毒品危害防制條例第10條第1項、第2項之施用第一級
    、第二級毒品罪。
  (二)被告持有第一級毒品海洛因、第二級毒品安非他命之低度行
    為，為施用第一級、第二級毒品之高度行為所吸收，不另論
    處。
  (三)被告所犯施用第一級、第二級毒品罪，犯意各別，行為互殊
    ，應予分論併罰。
  (四)被告於95年、96年間先後因毒品危害防制條例案件，經本院
    以95年度訴字第349號、96年度訴字第92號分別判處有期徒
    刑7月、11月確定，嗣經法院裁定減刑為3月15日、5月15日
    後，定應執行有期徒刑9月，並於96年8月9日執行完畢，此
    有臺灣高等法院被告前案紀錄表1份在卷可參，其於5年以內
    分別故意再犯本件有期徒刑以上之罪，應各依刑法第47條第
    1項規定，論以累犯，並加重其刑。
  (五)審酌被告有肅清煙毒條例、麻醉藥品管理條例、毒品危害防
    制條例之犯罪前科，此有臺灣高等法院被告前案紀錄表1份
    在卷可參，素行不佳，且前經觀察、勒戒、強制戒治後，仍
    分別再犯本罪，顯見其對於毒品之依賴性甚高，有予較長期
    間隔離社會之必要，與被告施用毒品足以造成神經方面損害
    ，並容易引起財產、暴力方面犯罪，及考量被告年事已高，
    目前罹患慢性B型及C型病毒性肝炎相關之肝硬化合併腹水、
    疑似肝內膽道惡性腫瘤，身體健康狀況不佳，並定期前往國
    立陽明大學附設醫院進行美沙冬治療，有心戒除毒癮，此有
    國立陽明大學附設醫院診斷證明書1份、門診繳費醫療費用
    收據7份在卷足憑，且犯罪後坦承犯行，態度良好等一切情
    狀，分別量處如主文所示之刑，並定其應執行之刑。
  (六)扣案之第一級毒品海洛因12包（合計淨重2.50公克）、第二
    級毒品安非他命1包（驗餘毛重0.295公克），及內裝該海洛
    因、安非他命之夾鏈袋12個、1個，因分別附著有海洛因、
    安非他命成分，業已無法析離，均應依毒品危害防制條例第
    18條第1項前段規定，諭知沒收銷燬。又扣案之注射針筒5支
    ，為被告所有，預備供被告施用海洛因使用之物；扣案之吸
    食器1組，亦為被告所有，供被告施用安非他命使用之物，
    爰依刑法第38條第1項第2款規定，宣告沒收。
四、適用之法律：
  (一)程序法方面：刑事訴訟法第273條之1第1項、第299條第1項
    前段、第310條之2。
  (二)實體法方面：毒品危害防制條例第10條第1項、第2項、第18
    條第1項前段，刑法第11條前段、第51條第5款、第47條第1
    項、第38條第1項第2款。
本案經檢察官黃正綱到庭執行職務。
中    華    民    國    98    年    2     月    26    日
                  刑事第三庭法  官  蘇錦秀
以上正本證明與原本無異。
如不服本判決應於收受送達後10日內向本院提出上訴書狀，並應
敘述具體理由；其未敘述上述理由者，應於上訴期間屆滿後二十
日內向本院補提理由書（均須按他造當事人之人數附繕本）「切
勿逕送上級法院」。
                            書記官  劉晨輝
中    華    民    國    98    年    2     月    27    日
附錄本案論罪科刑法條：
★毒品危害防制條例第10條：
施用第1級毒品者，處6月以上5年以下有期徒刑。
施用第2級毒品者，處3年以下有期徒刑。


司法院資訊處製作；財團法人民間司法改革基金會備份。
